【裁判字號】    99,易,1949
【裁判日期】    990813
【裁判案由】    竊盜
【裁判全文】
臺灣板橋地方法院刑事判決              99年度易字第1949號
公  訴  人  臺灣板橋地方法院檢察署檢察官
被      告  乙○○
            丁○○
上列被告等因竊盜案件，經檢察官提起公訴（99年度偵字第1438
6 、17623 號），被告2 人於準備程序中，就被訴事實為有罪之
陳述，本院告知其等簡式審判程序之旨，聽取當事人意見後，裁
定依簡式審判程序審理，茲判決如下：
    主  文
乙○○犯竊盜罪，累犯，處有期徒刑柒月；又共同犯竊盜罪，累
犯，處有期徒刑拾月；又共同犯竊盜罪，累犯，處有期徒刑拾月
。應執行有期徒刑貳年。
丁○○共同犯竊盜罪，累犯，處有期徒刑拾月；又共同犯竊盜罪
，累犯，處有期徒刑拾月。應執行有期徒刑壹年陸月。
    事  實
一、乙○○前因施用第一、二級毒品案件，經臺灣桃園地方法院
    以90年度訴字第2180號判決判處有期徒刑9 月、4 月確定，
    因搶奪案件，經臺灣士林地方法院以91年度訴字第706 號判
    決判處有期徒刑10月確定，3 罪刑併經臺灣士林地方法院以
    93年度聲字第912 號裁定定應執行刑為有期徒刑1 年10月；
    又因竊盜案件，經臺灣桃園地方法院以92年度訴緝字第116
    號判決判處有期徒刑2 年確定，因施用第一、二級毒品案件
    ，經本院以92年度訴字第500 號判決判處有期徒刑7 月、3
    月確定，3 罪刑併經本院以96年度聲減字第153 號裁定就末
    2 罪刑減刑後，與另1 罪刑定應執行刑為有期徒刑2 年4 月
    ，再與前揭有期徒刑1 年10月接續執行，於民國98年3 月27
    日執行完畢。丁○○則因竊盜、竊盜、竊盜案件，經臺灣桃
    園地方法院以95年度易字第1358號判決判處有期徒刑5 月、
    5 月、7 月確定，因施用第一、二級毒品案件，經同院以95
    年度訴字第2806號判決判處有期徒刑8 月、5 月確定，因竊
    盜案件，經同院以95年度桃簡字第3244號判決判處有期徒刑
    4 月確定，6 罪刑併經同院以96年度聲減字第623 號裁定減
    刑及定其應執行刑為有期徒刑1 年2 月，於97年5 月27日執
    行完畢。詎均不知悔改，竟意圖為自己不法所有，基於竊盜
    之犯意或犯意聯絡，於如附表所示時間、地點，由乙○○單
    獨1 人（如附表編號1 所示犯行），或乙○○、丁○○2 人
    共同（如附表編號2 、3 所示犯行），以如附表所示方式，
    竊取如附表所示被害人之財物得手。嗣經各被害人報警處理
    ，警方藉由比對如附表所示地點附近之監視錄影器拍攝畫面
    ，循線查悉上情。
二、案經臺北縣政府警察局新莊分局報告臺灣板橋地方法院檢察
    署檢察官及同署檢察官自動檢舉偵查起訴。
    理  由
一、上開犯罪事實，業經被告乙○○、丁○○於本院審理時坦承
    不諱，並有如附表證據欄所示其餘證據可資佐證，足認其等
    之自白與事實相符。本案事證明確，被告2 人犯行洵堪認定
    ，應依法論科。
二、核被告乙○○所為如附表編號1 至3 所示竊盜犯行，及被告
    丁○○所為如附表編號2 、3 所示竊盜犯行，均係犯刑法第
    320 條第1 項之竊盜罪。其等就如附表編號2 、3 所示犯行
    ，有犯意聯絡及行為分擔，為共同正犯。而所犯各罪間，犯
    意各別，行為不同，應予分論併罰。被告2 人各有如犯罪事
    實欄所載之前案紀錄，於98年3 月27日、97年5 月27日執行
    完畢乙節，有臺灣高等法院被告前案紀錄表2 份在卷可稽，
    其等於有期徒刑執行完畢5 年內，故意再犯有期徒刑以上之
    罪，皆為累犯，所犯各罪俱應依刑法第47條第1 項之規定加
    重其刑。爰審酌被告2 人正值盛年，不思正途竊盜他人財物
    ，對社會治安影響非輕，惟犯後均坦承犯行，態度尚無不良
    ，暨其等犯罪之動機、目的、手段、素行、所竊財物之價值
    等一切情狀，分別量處如主文所示之刑及定應執行刑。至被
    告乙○○、丁○○用以為如附表編號2 、3 所示竊盜犯行之
    鑰匙並未扣案，且無證據證明屬其等所有，故不予宣告沒收
    ；另檢察官以被告2 人年輕力壯，多次犯竊盜犯行為由，聲
    請令入勞動場所強制工作部分，衡量其等所述犯罪之動機及
    己身職業，未見被告2 人係因有犯罪之習慣或因遊蕩或懶惰
    成習而犯罪之積極證據，又其等雖有多次竊盜前科，但或已
    執行完畢，或已另行判刑，獄政本具教化功能，量處如主文
    所示之刑，當已足收矯治之效，亦不另為強制工作處分之諭
    知，均併予敘明。
據上論斷，應依刑事訴訟法第273 條之1 第1 項、第299 條第1
項前段，刑法第28條、第320 條第1 項、第47條第1 項、第51條
第5 款，刑法施行法第1 條之1 第1 項、第2 項前段，判決如主
文。
本案經檢察官陳宣每到庭執行職務。
中    華    民    國    99    年    8     月    13    日
                刑事第十五庭    法  官  許炎灶
以上正本證明與原本無異。
如不服本判決應於收受判決後10日內向本院提出上訴書狀，並應
敘述具體理由；其未敘述上訴理由者，應於上訴期間屆滿後20日
內向本院補提理由書（均須按他造當事人之人數附繕本）「切勿
逕送上級法院」。
                                書記官  屠衛民
中    華    民    國    99    年    8     月    13    日
附錄本判決論罪科刑法條：刑法第320 條第1 項。
中華民國刑法第320 條（普通竊盜罪、竊佔罪）
意圖為自己或第三人不法之所有，而竊取他人之動產者，為竊盜
罪，處5 年以下有期徒刑、拘役或5 百元以下罰金。
意圖為自己或第三人不法之利益，而竊佔他人之不動產者，依前
項之規定處斷。
前2 項之未遂犯罰之。
附表：
┌──┬───┬────┬────┬───┬──────────┬────┐
│編號│行為人│犯罪時間│犯罪地點│被害人│犯    罪    方    法│所得物品│
├──┼───┼────┼────┼───┼──────────┼────┤
│ 1  │乙○○│99年3 月│臺北縣新│戊○○│趁被害人離開時，疏未│車牌號碼│
│    │      │17日上午│莊市富國│      │將機車鑰匙拔出的機會│J3X-760 │
│    │      │11時許  │路120 巷│      │，徒手發動引擎電門而│號重型機│
│    │      │        │巷口    │      │竊取得手            │車      │
│    ├───┴────┴────┴───┴──────────┴────┤
│    │證據：                                                            │
│    │1.被告乙○○於本院審理時之自白（見本院卷第59頁反面、第76頁反面、第│
│    │  79頁）。                                                        │
│    │2.證人莊英旭於警詢時之證述（見99偵14386 偵查卷第15、16頁）。      │
│    │3.證人戊○○於警詢時之證述（見99偵14386 偵查卷第18、19頁）。      │
│    │4.贓物認領保管單（見99偵14386 偵查卷第31頁）。                    │
│    │5.臺北縣政府警察局車輛尋獲電腦輸入單（見99偵14386 偵查卷第32頁）。│
│    │6.監視器錄影畫面翻拍照片（見99偵14386 偵查卷第35至37頁）。        │
├──┼───┬────┬────┬───┬──────────┬────┤
│編號│行為人│犯罪時間│犯罪地點│被害人│犯    罪    方    法│所得物品│
├──┼───┼────┼────┼───┼──────────┼────┤
│ 2  │乙○○│99年3 月│臺北縣新│金順佶│乙○○駕駛車牌號碼32│車牌號碼│
│    │丁○○│23日上午│莊市新樹│精股份│51-YS 號自用小客車搭│3N-5451 │
│    │      │5 時50分│路244 巷│有限公│載丁○○至左列地點，│號自用小│
│    │      │許      │69號前  │司    │由乙○○留在車上把風│貨車    │
│    │      │        │        │      │，丁○○下車持自備鑰│        │
│    │      │        │        │      │匙（未扣案）竊取右列│        │
│    │      │        │        │      │小貨車得手          │        │
│    ├───┴────┴────┴───┴──────────┴────┤
│    │證據：                                                            │
│    │1.被告乙○○於本院審理時之自白（見本院卷第59頁反面、第76頁反面、第│
│    │  79頁）。                                                        │
│    │2.被告丁○○於本院審理時之自白（見本院卷第77、79頁）。            │
│    │3.證人即金順佶精股份有限公司負責人甲○○於警詢時之證述（見99偵1438│
│    │  6 偵查卷第20至22頁）。                                          │
│    │4.臺北縣政府警察局車輛協尋電腦輸入單（見99偵14386 偵查卷第33頁）。│
│    │5.監視器錄影畫面翻拍照片（見99偵14386 偵查卷第38至44頁）。        │
├──┼───┬────┬────┬───┬──────────┬────┤
│編號│行為人│犯罪時間│犯罪地點│被害人│犯    罪    方    法│所得物品│
├──┼───┼────┼────┼───┼──────────┼────┤
│ 3  │乙○○│99年3 月│臺北縣新│丙○○│乙○○駕駛車牌號碼32│車牌號碼│
│    │丁○○│23日上午│莊市民安│      │51-YS 號自用小客車搭│W4-3926 │
│    │      │6 時許  │路291 號│      │載丁○○至左列地點，│號自用小│
│    │      │        │前      │      │由乙○○留在車上把風│客車    │
│    │      │        │        │      │，丁○○下車持自備鑰│        │
│    │      │        │        │      │匙（未扣案）開啟右列│        │
│    │      │        │        │      │小客車之車門後，因該│        │
│    │      │        │        │      │車無法啟動，乃由張偉│        │
│    │      │        │        │      │清駕駛車牌號碼3N-545│        │
│    │      │        │        │      │1 號自用小貨車以繩子│        │
│    │      │        │        │      │拖引，待啟動後，由邱│        │
│    │      │        │        │      │創杰駛離，竊取得手  │        │
│    ├───┴────┴────┴───┴──────────┴────┤
│    │證據：                                                            │
│    │1.被告乙○○於本院審理時之自白（見本院卷第59頁反面、第76頁反面、第│
│    │  79頁）。                                                        │
│    │2.被告丁○○於本院審理時之自白（見本院卷第77、79頁）。            │
│    │3.證人丙○○於警詢時之證述（見99偵14386 偵查卷第23、24頁）。      │
│    │4.臺北縣政府警察局車輛協尋電腦輸入單（見99偵14386 偵查卷第34頁）。│
│    │5.監視器錄影畫面翻拍照片（見99偵14386 偵查卷第38至44頁）。        │
└──┴─────────────────────────────────┘

司法院資訊處製作；財團法人民間司法改革基金會備份。
